【裁判字號】    91,交易,651
【裁判日期】    920415
【裁判案由】    公共危險等
【裁判全文】
臺灣板橋地方法院刑事判決                        九十一年度交易字第六五一號
    公  訴  人  臺灣板橋地方法院檢察署檢察官
    被      告  丙○○
右列被告因公共危險等案件，經檢察官提起公訴（九十一年度偵字第二一０七六號）
，本院判決如左：
    主  文
丙○○服用酒類，不能安全駕駛動力交通工具而駕駛，處有期徒刑肆月，如易科罰金
，以參佰元折算壹日；又因過失傷害人致重傷，處有期徒刑陸月，如易科罰金，以參
佰元折算壹日。應執行有期徒刑玖月，如易科罰金，以參佰元折算壹日。
    事  實
一、丙○○明知服用酒類過量，不能安全駕駛動力交通工具，竟於民國九十一年十月
    二十七日晚上十八時許飲酒後，已處於不能安全駕駛動力交通工具之狀態，仍於
    同日晚上二十時四十分許，駕駛車號七Ｇ─七三○八號自小客車，沿臺北縣林口
    鄉○○○路由北往南方向行駛，行經台北縣林口鄉○○○路與中山路口時，丙○
    ○原應注意在劃有快慢車道分隔線之道路行駛，除起步、準備停車、臨時停車或
    轉彎外，不得行駛慢車道，而依當時情況並無不能注意之情事，竟自右側慢車道
    欲超越前車，且因酒醉意識不清，無法正常操控車輛，而自後撞及乙○○所騎乘
    之車號ＳＥＰ─五七六號輕型機車，致乙○○人車倒地，而受有創傷性蜘蛛膜下
    腔出血、兩側硬腦膜下出血合併腦水腫、右三至六肋骨斷裂併血胸、鼻腔出血、
    右恥骨骨折、疑似頸椎受傷等重傷害（現已呈植物人狀態）。嗣員警據報案到現
    場處理，丙○○當場自首承認為肇事人，警方檢驗出丙○○呼氣酒精濃度高達每
    公升０．六七毫克。
二、案經代行告訴人甲○○告訴及臺北縣政府警察局新莊分局報請臺灣板橋地方法院
    檢察署檢察官偵查起訴。
     理  由
一、右揭事實，業據被告丙○○於警訊及偵審時坦承不諱，並據代行告訴人即乙○○
    之子甲○○於警訊及偵審時指訴明確，並據其提出長庚紀念醫院診斷證明書影本
    二件在卷可參，復有道路交通事故調查報告表一份、吐氣所含酒精值達０．六七
    ＭＧ／Ｌ之呼氣酒測紀錄單影本一紙、汽機車駕駛人酒後生理協調平衡檢測紀錄
    表一份、測試觀察紀錄錶一件。按汽車駕駛人飲酒後其吐氣所含酒精成份超過每
    公升０．二五毫克以上者，不得駕車；又四輪以上汽車在劃有快慢車道分隔線之
    道路行駛，除起步、準備停車、臨時停車或轉彎外，不得行駛慢車道；道路交通
    安全規則第一百十四條第二款及第九十五條第二項分別定有明文。被告丙○○於
    肇事後，經警實施呼氣酒精測試結果，其呼氣酒精濃度達每公升○．六七毫克，
    遠逾前開不得駕車之標準，且參酌研究結果顯示酒精濃度呼氣已達每公升○．五
    ○毫克（○‧五○ＭＧ／Ｌ）或血液中酒精濃度達百分之○．一○以上者，肇事
    率為一般正常人之七倍，此亦有酒精濃度與肇事率關係表一件附卷可佐，足見被
    告於肇事前之駕車行為，已達酒醉而不能安全駕駛動力交通工具之程度甚明。又
    被告丙○○原應注意在劃有快慢車道分隔線之道路行駛，除起步、準備停車、臨
    時停車或轉彎外，不得行駛慢車道，而依當時情況並無不能注意，竟疏未注意而
    自右側慢車道欲超車時，自後撞及被害人乙○○所騎乘之機車，此經送台灣省台
    北縣區車輛行車事故鑑定委員會鑑定，亦認為被告丙○○駕駛自小客車酒精濃度
    超過標準，違規自右側慢車道超車，為本件肇事原因，有該委員會鑑定意見書一
    件在卷可考。是以，被告丙○○之過失行為顯與被害人乙○○所受之傷害間，有
    相當因果關係，應屬無疑。本件事證明確，被告犯行堪以認定。
二、核被告所為，係犯刑法第一百八十五條之三服用酒類不能安全駕駛動力交通工具
    而駕駛罪及同法第二百八十四條第一項後段過失傷害人致重傷罪。又被告所犯過
    失傷害人致重傷罪部分，係酒醉駕車因而致人受傷，應依道路交通管理處罰條例
    第八十六條第一項規定加重其刑。又被告於肇事後即停留於現場等候，並於警員
    據報到達現場尚未發覺其犯罪前，向警員陳明其本人即為車禍肇事者，而接受裁
    判等情，有臺北縣政府警察局偵辦交通事故案件涉嫌人是否自首調查表一件在卷
    足憑，堪認被告確有對於未發覺之上開過失傷害人致重傷犯罪自首而受裁判之情
    事，應依刑法第六十二條規定減輕其刑，並先加後減之。再被告所犯上開服用酒
    類不能安全駕駛動力交通工具而駕駛罪及過失傷害人致重傷罪之間，犯意各別，
    行為互殊，犯罪構成要件不同，應予分論併罰。爰審酌酒後駕車之危害及酒後不
    應駕車之觀念，已透過學校教育、政令宣導及各類媒體廣為介紹傳達各界週知多
    年，被告對於酒後不能駕車，及酒醉駕車之危險性，應有相當之認識，詎其明知
    飲酒致醉，不能安全駕駛，猶駕駛汽車上路，顯心存僥倖，缺乏尊重其他用路人
    生命、財產安全之觀念，至為可訾，且其尚怠於履行駕車應盡之注意義務，致被
    害人受傷，駕駛態度輕率，過失程度重大，應予非難，兼衡被害人乙○○目前已
    呈植物人狀態之受傷程度，及被告犯後坦承犯行，惟尚未與被害人達成民事上之
    和解等一切情狀，分別量處如主文所示之刑，並定其應執行刑，及諭知易科罰金
    之折算標準，以示懲戒。
據上論斷，應依刑事訴訟法第二百九十九條第一項前段，刑法第一百八十五條之三、
第二百八十四條第一項後段、第六十二條、第七十一條第一項、第四十一條第一項前
段、第二項、第五十一條第五款，道路交通管理處罰條例第八十六條第一項，罰金罰
鍰提高標準條例第一條前段、第二條，判決如主文。
本案經檢察官魏正杰到庭執行職務。
中      華      民      國    九十二    年      四      月     十五     日
                                      臺灣板橋地方法院刑事第二庭
                                          法  官  崔玲琦
右正本證明與原本無異
如不服本判決，應於送達後十日內向本院提出上訴狀
                                          書記官  陳金鳳
中      華      民      國    九十二    年      四      月     十五     日
附錄本案論罪科刑法條全文：
刑法第一百八十五條之三：
服用毒品、麻醉藥品、酒類或其他相類之物，不能安全駕駛動力交通工具而駕駛者，
處一年以下有期徒刑、拘役或三萬元以下罰金。
刑法第二百八十四條：
因過失傷害人者，處六月以下有期徒刑、拘役或五百元以下罰金。致重傷者，處一年
以下有期徒刑、拘役或五百元下罰金。
從事業務之人，因業務上之過失傷害人者，處一年以下有期徒刑、拘役或一千元以下
罰金。致重傷者，處三年以下有期徒刑、拘役或二千元以下罰金。


司法院資訊處製作；財團法人民間司法改革基金會備份。
